---
title: "Tugas Akhir"
author: "Abdan SM"
date: '`r Sys.Date()`'
output: pdf_document
---

```{r setup, include=FALSE}
knitr::opts_chunk$set(echo = TRUE)
```

## Import Library

```{r}
library(tidyverse)
library(here)
library(forecast)
library(zoo)
library(Metrics)
library(caret)
```


## Import Data

```{r}
path = here("data_raw","dota2_chart.csv")
data_dota2 = read.csv(path, sep=";")
head(data_dota2)
```


## Pre-Processing Data

ubah Kolom DateTime menjadi tipe data POSIXct, drop kolom Average.Players (terlalu banyak NA) cari nilai NA lainnya

```{r}
new_dota2 = data_dota2 %>%
  mutate(DateTime = as.POSIXct(DateTime), Average.Players = NULL)
which(is.na(new_dota2$Players))
#head(new_dota2)
```


ganti nilai NA menggunakan forward filling

```{r}
clean_dota2 = na.locf(new_dota2)
which(is.na(clean_dota2$Players))
```

Data memiliki record dengan rentang waktu yang berbeda-beda

Kelompokkan data menjadi Peak data harian dan Peak data bulanan

```{r}
daily_dota2 = clean_dota2 %>% 
    group_by(Date = lubridate::floor_date(DateTime, 'day')) %>%
    summarize(Peak = max(Players))
head(daily_dota2)
```

visualisasikan data harian

```{r}
ggplot(
  data = daily_dota2,
  aes(
    x = Date,
    y = Peak
  )
) + geom_line(color = "#36aed2") + theme_minimal() + labs(
  title = "Data Harian Pemain Dota2",
  x = "Tahun",
  y = "Pemain"
)
```

Kelompokkan data menjadi Peak data Bulanan

```{r}
monthly_dota2 = clean_dota2 %>% 
    group_by(Date = lubridate::floor_date(DateTime, 'month')) %>%
    summarize(Peak = max(Players))
monthly_dota2
```

Visualisasikan data bulanan

```{r}
ggplot(
  data = monthly_dota2,
  aes(
    x = Date,
    y = Peak
  )
) + geom_line(color = "#36aed2", linewidth = 1 )+ geom_point(size = 1)  + theme_bw() + labs(
  title = "Data Bulanan Pemain Dota2"
)
```

## filter dan Scalling

```{r}
filtered_daily_dota2 = monthly_dota2 %>% filter(Date >= as.POSIXct("2011-01-01"))


predict1 = preProcess(filtered_daily_dota2,method=c("range"))  
scaled_daily_dota2 = predict(predict1,filtered_daily_dota2)
scaled_daily_dota2
```

## Membagi Data menjadi Training dan Testing

```{r}
test_set_start_date <- as.POSIXct("2023-01-01")
train_dota2 <- subset(scaled_daily_dota2, Date <= test_set_start_date)
test_dota2 <- subset(scaled_daily_dota2, Date > test_set_start_date)

dim(train_dota2)
dim(test_dota2)
```

visualisasikan data yang sudah dibagi

```{r}
ggplot() +
  geom_line(data = train_dota2, aes(x = Date, y = Peak, color = "Training"), size = 1) +
  geom_line(data = test_dota2, aes(x = Date, y = Peak, color = "Testing"), size = 1) +
  labs(
    title = "Data Bulanan Pemain Dota2 - Training and Testing Sets",
    x = "Date",
    y = "Pemain"
  ) +
  scale_color_manual(values = c("Training" = "#12355B", "Testing" = "#D72638"), name = "Pemain Dota2") +
  theme_minimal() +
  theme(plot.title = element_text(size = 18))
```

konversi data training menjadi object Time Series

```{r}
ts_monthly_dota2 <- ts(train_dota2$Peak,start = c(2011,9), frequency = 12)
ts_monthly_dota2
```

## Modelling

forecast dengan Auto SArima lalu visualisasikan hasil

```{r}
arima_monthly_dota2 = auto.arima(ts_monthly_dota2, seasonal = TRUE)
predict_arima_monthly_dota2 = forecast(arima_monthly_dota2, h = nrow(test_dota2))

arima_monthly_dota2_df = data.frame(
  Date = test_dota2$Date,
  peak = predict_arima_monthly_dota2$mean
)
arima_monthly_dota2_df

```

```{r}
autoplot(predict_arima_monthly_dota2)
```

```{r}
ggplot() +
  geom_line(data = train_dota2, aes(x = Date, y = Peak, color = "Training"), size = 1) +
  geom_line(data = test_dota2, aes(x = Date, y = Peak, color = "Testing"), size = 1) +
  geom_line(data = arima_monthly_dota2_df, aes(x = Date, y = peak, color = "Hasil_Training"), size = 1) +
  labs(
    title = "Data Bulanan Pemain Dota2",
    x = "Date",
    y = "Pemain"
  ) +
  scale_color_manual(values = c("Training" = "#12355B", "Testing" = "#D72638", "Hasil_Training" = "#f7a500"), name = "Pemain Dota2") +
  theme_minimal() +
  theme(plot.title = element_text(size = 18))
```

## Evaluasi

```{r}
evaluasi_dota2 = data.frame(
  Date = test_dota2$Date,
  ARIMA = predict_arima_monthly_dota2$mean,
  Testing = test_dota2$Peak
)
nilai_mae = mae(evaluasi_dota2$Testing,evaluasi_dota2$ARIMA)
nilai_rmse = rmse(evaluasi_dota2$Testing,evaluasi_dota2$ARIMA)
nilai_mape = mape(evaluasi_dota2$Testing,evaluasi_dota2$ARIMA)

metrics_arima_monthly_dota2 = data.frame(
  MAE = nilai_mae,
  MAPE = nilai_mape,
  RMSE = nilai_rmse
)
metrics_arima_monthly_dota2
```
```{r}
# Load library yang diperlukan
library(shiny)
library(ggplot2)



# Define UI
ui <- fluidPage(
  titlePanel("Data Bulanan Pemain Dota2"),
  sidebarLayout(
    sidebarPanel(
      p("Visualisasi data pemain Dota2.")
    ),
    mainPanel(
      plotOutput("dota2Plot") # Output plot akan ditampilkan di sini
    )
  )
)

# Define Server
server <- function(input, output) {
  output$dota2Plot <- renderPlot({
    ggplot() +
      geom_line(data = train_dota2, aes(x = Date, y = Peak, color = "Training"), size = 1) +
      geom_line(data = test_dota2, aes(x = Date, y = Peak, color = "Testing"), size = 1) +
      geom_line(data = arima_monthly_dota2_df, aes(x = Date, y = peak, color = "Prediksi"), size = 1) +
      labs(
        title = "Data Bulanan Pemain Dota2",
        x = "Date",
        y = "Pemain"
      ) +
      scale_color_manual(
        values = c("Training" = "#12355B", "Testing" = "#D72638", "Prediksi" = "#f7a500"),
        name = "Pemain Dota2"
      ) +
      theme_minimal() +
      theme(plot.title = element_text(size = 18))
  })
}

# Jalankan aplikasi
shinyApp(ui = ui, server = server)
```


